臺灣板橋地方法院刑事判決　　　　　　　　　　　　九十一年度訴字第一五六號
　　公　訴　人　臺灣板橋地方法院檢察署檢察官
　　被　　　告　甲○○　男　四.
右列被告因毒品危害防制條例案件，經檢察官提起公訴（九十一年度毒偵字第二０三
二號）及移送併案（九十一年度毒偵字第三五九八號）審理，本院判決如左：
    主  文
甲○○連續施用第一級毒品，累犯，處有期徒刑玖月。扣案之第一級毒品海洛因壹包
（驗餘淨重零點壹壹公克），沒收銷燬之。
    事  實
一、甲○○前於民國八十一年間因犯肅清煙毒條例案件，經台灣高等法院於八十二年
    三月三十一日以八十二年度上訴字第一一七九號判處有期徒刑三年六月確定，入
    監執行後，於八十四年一月十三日縮短刑期假釋出監；其又於八十五年間，因犯
    搶奪罪、違反麻醉藥品管理條例、竊盜罪，分別經法院判處有期徒刑一年、五月
    、三月，並定其應執行之刑為應執行有期徒刑一年五月確定；嗣於八十六年間經
    撤銷前開假釋，應執行殘刑一年十一月二十四日，於八十九年九月七日縮短刑期
    執行完畢。甲○○前復於八十八年一月間因施用第二級毒品安非他命，經臺灣板
    橋地方法院檢察署檢察官聲請本院以八十八年度毒聲字第七一四號裁定令其入勒
    戒處所施以觀察、勒戒後，認有繼續施用毒品之傾向，經本院以八十八年度毒聲
    字第一三八四號裁定甲○○令入戒治處所施以強制戒治一年，嗣經本院以八十八
    年度毒聲字第四二九０號裁定甲○○停止戒治所餘期間付保護管束，於八十九年
    二月二十五日執行保護管束期滿，由臺灣板橋地方法院檢察署檢察官於九十年九
    月十日，以九十年度戒毒偵字第五二四號為不起訴處分確定，詎其猶未思悔改，
    於五年內，復基於施用第一級毒品海洛因之概括犯意，自九十一年六月三日起至
    同年八月月二十六日上午十時許止，在臺北縣鶯歌鎮○○街一一五巷十九號住處
    ，以將海洛因摻入香煙內用火點燃吸食之方式，連續施用第一級毒品海洛因多次
    （約三天施用一次，起訴書略載為：於九十一年六月六日為警採尿前之二十四小
    時內某時，在不詳地點，施用第一級毒品海洛因一次）。嗣甲○○先後(1)於九十
    一年六月六日十八時三十分許，在其上址住處為警查獲，並扣得第一級毒品海洛
    因一包（驗餘淨重０．一一公克）復經臺灣板橋地方法院檢察署檢察官聲請經本
    院於九十一年七月十九日以九十一年度毒聲字第二二九二號裁定令入戒治處所施
    以強制戒治一年；(2)於九十一年八月二十六日二十二時四十五分，在台北縣政府
    警察局三峽分局，經警採其尿液送檢驗，呈嗎啡陽性反應。甲○○現在臺灣台北
    戒治所強制戒治中。
二、案經臺北縣政府警察局三峽分局報請臺灣板橋地方法院檢察署檢察官偵查起訴及
    移送併案。
    理  由
一、認定犯罪事實所憑之證據及理由
  (一)右揭事實，業據被告甲○○於本院審理中坦承不諱。
  (二)被告如事實欄一、(1)、(2)時地為警查獲後，二次採其尿液經檢驗結果，均有嗎啡
    之陽性反應，此有臺灣檢驗科技股份有限公司濫用藥物尿液檢驗報告二份在卷可
    憑。
  (三)關於被告前於八十八年一月間因施用第二級毒品安非他命，經臺灣板橋地方法院
    檢察署檢察官聲請本院以八十八年度毒聲字第七一四號裁定令其入勒戒處所施以
    觀察、勒戒後，認有繼續施用毒品之傾向，經本院以八十八年度毒聲字第一三八
    四號裁定，甲○○令入戒治處所施以強制戒治一年，嗣經本院以八十八年度毒聲
    字第四二九０號裁定甲○○停止戒治所餘期間付保護管束，於八十九年二月二十
    五日執行保護管束期滿，業由臺灣板橋地方法院檢察署檢察官於九十年九月十日
    以九十年度戒毒偵字第五二四號為不起訴處分確定一節，及被告於事實欄一、(1)
    時地為警查獲後，被告復經臺灣板橋地方法院檢察署檢察官聲請經本院以九十一
    年度毒聲字第二二九二號裁定令入戒治處所施以強制戒治一年，現在臺灣台北戒
    治所強制戒治中等情，亦有九十年度戒毒偵字第五二四號不起訴處分書、本院以
    九十一年度毒聲字第二二九二號裁定、臺灣高等法院被告全國前案紀錄表、臺灣
    高等法院檢察署刑案紀錄簡覆表各一份在卷可參。
  (四)此外，又有經檢驗確為第一級毒品之海洛因一小包【驗餘淨重０．一一公克，見
    卷附法務部調查局九十一年七月九日調科壹字第０六０００六二七九號鑑定通知
    書】扣案，可資佐證。
  (五)綜上查證，被告前因施用第二級毒品之犯行既經檢察官予以處分不起訴後，復於
    五年內再行施用第一級毒品之事證明確，自應依法論科。
二、論罪科刑之理由
  (一)核被告甲○○所為，係犯毒品危害防制條例第十條第一項之施用第一級毒品罪。
  (二)被告多次持有海洛因之低度行為，應為多次施用之高度行為所吸收，均不另論持
    有第一級毒品罪。
  (三)被告先後多次施用第一級毒品之行為，時間緊接，犯罪構成要件相同，顯係基於
    概括之犯意而為，應依連續犯之規定論以一罪，並加重其刑。又被告係基於概括
    之犯意，自九十一年六月三日起至同年八月二十六日上午十時許止連續施用第一
    級毒品海洛因多次（約三天施用一次），為連續犯係裁判上一罪，則被告於九十
    一年六月六日為警採尿前之二十四小時內某時，在不詳地點，施用第一級毒品海
    洛因一次以外之其他多次施用第一級毒品海洛因之犯行，雖未據檢察官起訴（業
    經檢察官併案審理），自為本件起訴效力所及，本院自應一併審理。
  (四)被告有事實欄所載之犯罪科刑執行情形，有臺灣高等法院檢察署刑案紀錄簡覆表
    、臺灣高等法院被告全國前案紀錄表在卷可稽，其受有期徒刑之執行完畢後，五
    年以內再犯有期徒刑以上之施用第一級毒品罪，為累犯，應依法遞予加重其刑。
  (五)爰審酌被告連續多次施用第一級毒品之犯罪動機、目的、犯罪之方法，以及被告
    前已因施用安非他命而經裁定觀察勒戒、強制戒治期滿，竟於檢察官予以處分不
    起訴後五年內，再行施用第一級毒品，足見其殊乏悔意，惟亦考量其於犯罪後於
    本院審理中坦承犯行之態度等一切情狀，量處如主文所示之刑。
  (六)扣案之海洛因一小包（驗餘淨重０．一一公克），屬毒品危害防制條例第二條第
    二項第一款所定之第一級毒品，亦應依同條例第十八條第一項前段，沒收銷燬之
    。
三、適用之法律
  (一)刑事訴訟法第二百九十九條第一項前段。
  (二)毒品危害防制條例第十條第一項、第十八條第一項前段。
  (三)刑法第十一條前段、第五十六條、第四十七條。
本案經檢察官孫治平到庭執行職務。
中      華      民      國    九十一    年     十二      月      二     日
                              臺灣板橋地方法院刑事第四庭
                                  法  官    劉  大  衛
右正本證明與原本無異。
如不服本判決，應於判決送達後十日內向本院提出上訴狀 (應附繕本) ，上訴於
臺灣高等法院。
                                  書記官    黃  美  雲
中      華      民國    九十一    年     十二      月      二     日
附錄本案論罪科刑法條全文
毒品危害防制條例第十條
施用第一級毒品者，處六月以上五年以下有期徒刑。
施用第二級毒品者，處三年以下有期徒刑。
